【裁判字號】    89,交易,531
【裁判日期】    891213
【裁判案由】    公共危險等
【裁判全文】
臺灣板橋地方法院刑事判決                        八十九年度交易字第五三一號
    公  訴  人  臺灣板橋地方法院檢察署檢察官
    被      告  丙○○
右列被告因公共危險等案件，經檢察官提起公訴（八十九年度偵字第一六一一０號）
，本院判決如左：
    主  文
丙○○服用酒類，不能安全駕駛動力交通工具而駕駛，累犯，處拘役伍拾玖日，如易
科罰金以參佰元折算壹日。
其餘被訴過失傷害部分公訴不受理。
    事  實
一、丙○○曾於民國（下同）八十六年間因違反商業登記法案件，經台灣高等法院判
    處有期徒刑四月確定，於八十八年二月二十三日易科罰金執行完畢；復於八十九
    年七月間因公共危險（酒醉駕車）案件，經台灣士林地方法院簡易庭判處罰金八
    千元在案，尚未執行。猶不知悛悔，明知汽車駕駛人服用酒類後，不能安全駕駛
    動力交通工具時，應不得駕駛車輛，竟於八十九年八月二十六日上午五時許，在
    台北縣中和市某路邊攤處服用酒類後，已達不能安全駕駛動力交通工具之狀態，
    仍於同日凌晨五點多飲畢後，駕駛車號Ｈ二─九三八號營業小客車（起訴書誤繕
    為自用小客車），並於同日上午十時五十分許搭載一名女性乘客，沿台北縣板橋
    市○○路○段往台北方向行駛，行經板橋市○○路○段一八七號對面（往台北方
    向）時，欲從所行駛之外側車道變換車道至中外車道，因疏未注意同向行駛於中
    外車道之由乙○○所騎乘、後載甲○○之車號ＮＰＫ─七０九號重型機車，即貿
    然變換車道駛入中外車道，其所駕營業小客車之左前葉子板處遂撞擊乙○○所騎
    乘機車之右側車身及後座所搭載甲○○之右腳，乙○○、甲○○因而人車倒地，
    致乙○○受有右頰四Ｘ一公分擦傷、右肩六Ｘ三公分擦傷、右肘三Ｘ二公分及二
    Ｘ二公分擦傷、右腕四Ｘ一公分擦傷、右手一Ｘ一公分及一Ｘ一公分擦傷、右膝
    二Ｘ二公分及二Ｘ二公分擦傷、右小腿一Ｘ二公分擦傷、左膝三Ｘ四公分及四Ｘ
    四公分擦傷，甲○○受有右足壓傷、右側第一趾骨末梢、第二趾骨中度開放性骨
    折等傷害（起訴書僅略繕為乙○○與甲○○身體受有多處擦傷）（丙○○業務過
    失傷害部分，業據乙○○、甲○○撤回告訴而不受理，容後述之）。經警方於同
    日上午十一時十三分許對丙○○施以呼氣酒精測試，其呼氣所含酒精成份竟高達
    每公升一點一四毫克。
二、案經乙○○、甲○○訴由臺北縣警察局新莊分局報請臺灣板橋地方法院檢察署檢
    察官偵查起訴。
    理  由
壹、有罪部分：
一、右揭被告飲酒後已達於不能安全駕駛狀態而駕駛營業小客車之事實，業據被告丙○○迭於警訊時、偵查及本院審理時坦承不諱，核與告訴人乙○○、甲○○於警
    訊時及本院審理時之指訴情節相符。被告於肇事後經警施以呼氣酒精測試結果，
    其呼氣所含酒精成份高達每公升一點一四毫克乙節，亦有酒精測試值一紙附卷可
    稽，按刑法第一百八十五條之三規定所謂「不能安全駕駛」，係抽象危險犯，對
    於呼氣已達每公升０．五五毫克（０．五五ＭＧ／Ｌ）以上，肇事率為一般正常
    人之十倍，認為已達不能安全駕車之標準，有法務部八十八年五月十八日法八八
    檢字第００一六六九號函足參。另員警對被告作酒後生理協調平衡檢測結果，被
    告亦確已達於不能安全駕駛之狀態，此有台北縣警察局板橋分局汽機車駕駛人酒
    後生理協調平衡檢測紀錄表一份附卷足考。此外，復有臺北縣警察局舉發違反道
    路交通管理事件通知單、道路交通事故調查報告表各一份在卷可稽。本件事證明
    確，被告服用酒類不能安全駕駛動力交通工具而駕駛之犯行洵堪認定。
二、核被告丙○○所為，係犯刑法第一百八十五條之三之服用酒類不能安全駕駛動力
    交通工具而駕駛罪。查被告曾有如事實欄所示之犯罪執行情形，此有台灣高等法
    院檢察署刑案紀錄簡覆表及台灣高等法院被告全國前案紀錄表各一份存卷足徵，
    其於有期徒刑執行完畢後五年內，再犯本件有期徒刑以上之罪，應依累犯之例，
    加重其刑。爰審酌被告甫於八十九年七月間因服用酒類不能安全駕駛動力交通工
    具而駕駛罪，為台灣士林地方法院簡易庭判處罰金八千元確定在案，有台灣士林
    地方法院檢察署八十九年度偵字第六０七五號聲請簡易判決處刑書影本及台灣高
    等法院檢察署刑案紀錄簡覆表各一份足憑，其猶不知警惕，於前案尚未執行之際
    （已由被告於本院陳明），再為本件之犯行（查被告前案犯罪時間為八十九年六
    月十八日，有上開聲請簡易判決處刑書可稽，其本件犯罪時間為八十九年八月二
    十六日，已相距兩個月餘，應無連續犯之裁判上一罪關係），且酒醉程度高達每
    公升一點一四毫克，其身為營業小客車駕駛人，竟於駕照被吊扣期間，猶酒醉程
    度嚴重仍搭載乘客，枉顧乘客及其他道路使用者之安全，並因而致告訴人乙○○
    、甲○○受傷，所生交通安全危害非輕，惟犯後承認，且已賠償被害人乙○○、
    甲○○（見本院八十九年十二月五日訊問筆錄）等一切情狀，量處如主文所示之
    刑，並諭知易科罰金之折算標準。
貳、不受理部分：
一、公訴意旨另以：被告丙○○於前揭時地酒醉駕車，因變換車道疏未注意，而與由
    乙○○所騎乘、後載甲○○之車號ＮＰＫ─七０九號重型機車發生擦撞，致乙○○與甲○○身體受有多處擦傷之傷害，因認被告丙○○該部分涉犯刑法第二百八
    十四條第一項前段之過失傷害罪（註：被告丙○○係營業小客車駕駛，為從事以
    駕駛為業務之人，是應係涉犯同法第二百八十四條第二項前段業務過失傷害罪嫌
    ）云云。
二、惟按告訴乃論之罪，告訴人於第一審辯論終結前得撤回其告訴，又告訴經撤回者
    ，應諭知不受理之判決，刑事訴訟法第二百三十八條第一項、第三百零三條第三
    款分別定有明文。經查此部分起訴書認係觸犯刑法第二百八十四條第二項前段之
    罪，依同法第二百八十七條前段之規定，須告訴乃論。茲據告訴人乙○○、甲○○撤回其等之告訴（見本院八十九年十二月五日訊問筆錄），依照上述之說明，
    自應諭知不受理之判決。
據上論斷，應依刑事訴訟法第二百九十九條第一項前段、第三百零三條第三款，刑法
第一百八十五條之三、第四十七條、第四十一條，罰金罰鍰提高標準條例第二條，判
決如主文。
本案經檢察官許智評到庭執行職務
中      華      民      國    八十九    年     十二     月     十三     日
                                      臺灣板橋地方法院交通法庭
                                          法  官  陳  翠  琪
右正本證明與原本無異。
如不服本判決，應於判決送達後十日內，向本院提出上訴狀。
                                          書記官  曹  秋  冬
中      華      民      國    八十九    年     十二     月     十六     日
附錄本案論罪科刑法條全文
中華民國刑法第一百八十五條之三
服用毒品、麻醉藥品、酒類或其他相類之物，不能安全駕駛動力交通工具而駕駛者，
處一年以下有期徒刑、拘役或三萬元以下罰金。


司法院資訊處製作；財團法人民間司法改革基金會備份。
